臺灣嘉義地方法院刑事判決　　　　　　　　　　　　　九十三年度訴字第四三六號
　　公　訴　人　臺灣嘉義地方法院檢察署檢察官
　　被　　　告　丙○○
　　被　　　告　乙○○
　　共　　　同
　　選任辯護人　蔡碧仲
　　　　　　　　陳鼎文
　　　　　　　　黃鈺
右列被告因強盜等案件，經檢察官提起公訴（九十三年度偵字第五五九三號），本院
判決如左：
    主  文
丙○○共同未經許可，持有可發射子彈具有殺傷力之改造手槍，處有期徒刑壹年陸月
，併科罰金新臺幣伍萬元，罰金如易服勞役，以銀元佰元即新台幣玖佰元折算壹日
，扣案具殺傷力之改造手槍貳支（各含彈匣壹個、槍枝管制編號000000000
0號、0000000000號）均沒收；又共同意圖為自己不法之所有，攜帶兇器
，以強暴至使不能抗拒而取他人之物未遂，處有期徒刑年拾月，扣案不具殺傷力之
土造子彈貳顆（由土造金屬彈殼加裝直徑八點四ＭＭ金屬彈頭而成，金銅色彈頭）及
未扣案之機車鑰匙壹支均沒收。應執行有期徒刑伍年，併科罰金新臺幣伍萬元，罰金
如易服勞役，以銀元佰元即新台幣玖佰元折算壹日，扣案具殺傷力之改造手槍貳支
（各含彈匣壹個、槍枝管制編號0000000000號、0000000000號
）、不具殺傷力之土造子彈貳顆（由土造金屬彈殼加裝直徑八點四ＭＭ金屬彈頭而成
，金銅色彈頭）及未扣案之機車鑰匙壹支均沒收。
乙○○共同意圖為自己不法之所有，攜帶兇器，以強暴至使不能抗拒而取他人之物未
遂，處有期徒刑年陸月，併科罰金新臺幣肆萬元，罰金如易服勞役，以銀元佰元
即新台幣玖佰元折算壹日，扣案具殺傷力之改造手槍貳支（各含彈匣壹個、槍枝管制
編號0000000000號、0000000000號）、不具殺傷力之土造子彈
貳顆（由土造金屬彈殼加裝直徑八點四ＭＭ金屬彈頭而成，金銅色彈頭）及未扣案之
機車鑰匙壹支均沒收。
    事  實
一、丙○○明知未經許可不得持有各式可發射金屬或子彈具有殺傷力之手槍及具有殺
    傷力之子彈，竟於民國（下同）九十三年八月中旬某日，在台北縣三重市○○路
    上之「網際網路」網咖店內，上網至「○八○聊天室」，向綽號「阿東」之不詳
    年籍姓名成年男子，以新臺幣（下同）八萬元之價格，購入具殺傷力、機械性能
    良好之仿ＦＮ廠半自動手槍製造之金屬玩具手槍，換裝土造金屬槍管改造而成之
    改造手槍一枝（含彈匣、槍枝管制編號：0000000000號）、仿ＷＡＬ
    ＴＨＥＲ廠ＰＰＫ／Ｓ型半自動手槍製造之玩具手槍換裝土造金屬槍管而成之改
    造手槍一枝（含彈匣、槍枝管制編號：0000000000號）及可擊發而具
    殺傷力之土造子彈五顆（實際係購入十顆土造子彈，購入後，丙○○於台北縣八
    里鄉山區試射五顆，其中有二顆無法擊發，剩餘五顆，其中一顆於後述強盜犯行
    之案發現場擊發，其餘四顆經送鑑定結果，僅一顆具殺傷力，詳後述），旋即未
    經許可而持有之以防身。嗣丙○○因友人李蕙婷祖母過世，定於九十三年九月二
    十日在雲林縣北港鎮出殯，故應允開車搭載李蕙婷南下奔喪，並於九十三年九月
    二十日凌晨，將上開改造手槍二支（內各裝有土造子彈二顆）置於一只手提袋中
    ，另一顆土造子彈則置於車牌號碼八Ｆ─五六二二號自用小客車之駕駛座腳踏墊
    下，駕駛該自用小客車搭載知情之友人乙○○與不知情之李蕙婷，自台北縣蘆洲
    市南下雲林縣北港鎮。迄同年月二十一日上午近八時許，丙○○駕駛上開自小客
    車搭載乙○○、李蕙婷行經雲林縣北港鎮○○路四十二號之一號甲○○所經營之
    「金永成」銀樓前時，因缺錢花用，丙○○遂向乙○○提議竊取機車為交通工具
    ，持槍行搶該銀樓，獲乙○○應允後，二人即共同意圖為自己不法之所有，基於
    攜帶兇器竊盜、強盜及未經許可持有具殺傷力改造手槍、土造子彈之犯意聯絡，
    由丙○○先將上開自用小客車停放於雲林縣北港鎮朝天宮第二停車場處，向不知
    情之李蕙婷諉稱欲下車購物，丙○○遂攜帶裝有上開足作為兇器使用之改造手槍
    、土造子彈之手提袋，與知情之乙○○一同下車徒步至雲林縣北港鎮○○路台糖
    量販店機車停放處，於同日上午九時三十分許（起訴書誤為同日上午八時許），
    由丙○○持其所有之機車鑰匙一把（未據扣案，且起訴書此處誤行竊工具為一字
    型板手），以打開丁○○所有ＨＧＤ─一九六號重型機車電門鎖之方式，下手行
    竊，乙○○則在旁把風，竊得該機車得手後，丙○○自手提袋中取出一把改造手
    槍（槍枝管制編號：0000000000號，內裝有二發土造子彈）自行攜帶
    ，並將另一把改造手槍（槍枝管制編號：0000000000號，內裝有二發
    土造子彈）交予乙○○攜帶，議定由丙○○先持槍進入店內控制店家人員至使其
    不能抗拒，乙○○隨即搜括金飾置入手提包內，以此強暴方法取得他人財物後，
    丙○○即騎乘上開竊得之重型機車，後載背有上開手提袋之乙○○，於同日上午
    九時五十分許，到達甲○○所經營之「金永成銀樓」，二人隨即進入銀樓，丙○○手持所攜帶之上開改造手槍喝令正在打電話之甲○○掛掉電話，不要出聲，乙○○隨即進入櫃台欲強取金飾，甲○○見狀，持鐵鎚激烈反抗，丙○○見無法得
    逞，便持攜帶之改造手槍對該銀樓天花板開一槍後，隨即與乙○○二人，共同騎
    乘上開重型機車逃離現場，將該重型機車棄置於雲林縣北港鎮○○道附近，並回
    到北港朝天宮第二停車場，由丙○○駕駛前開自小客車搭載乙○○與不知情之李
    蕙婷，往嘉義縣新港鄉方向逃逸。適路人蘇純望（起訴書誤為蘇存望）騎乘機車
    經過上開銀樓附近，聽聞甲○○高喊搶劫，並見丙○○、乙○○二人自銀樓衝出
    ，遂沿路尾隨，並撥打電話報警，經警於九十三年九月二十一日上午十時十分許
    ，在嘉義縣新港鄉○○村○○路六○五號「中華加油站」前攔截查獲，於前開手
    提袋內扣得丙○○作案所攜帶之改造手槍一枝（含彈匣一個，內有土造子彈一顆
    ）、乙○○作案所攜帶之改造手槍一枝（含彈匣一個，內有土造子彈二顆）（該
    三顆扣案之改造子彈，經鑑定結果，其中土造金屬彈殼加裝八點二ＭＭ金屬彈頭
    而成之土造子彈一顆，可擊發，認具殺傷力；另二顆均係由土造金屬彈殼加裝八
    點四ＭＭ金屬彈頭而成之土造子彈，無法擊發，認不具殺傷力），並在前開自小
    客車駕駛座腳踏墊下方扣得不具殺傷力之土造子彈一顆（由玩具金屬彈殼加裝直
    徑九點０ＭＭ金屬彈頭而成之改造子彈），另於前開銀樓內扣得彈殼一顆，因而
    查獲上情。
二、案經嘉義縣警察局朴子分局報請臺灣嘉義地方法院檢察署檢察官偵查起訴。
    理  由
一、訊據被告丙○○、乙○○對於右揭犯行供承不諱，核與被害人丁○○、甲○○指
    訴與證人蘇純望證述之情節大致相符（見警卷第二五至二七頁），並有改造手槍
    二支（槍枝管制編號：0000000000號、0000000000號）、
    土造子彈四顆、彈殼一顆扣案及現場照片十二張、扣押書一份、贓物認領保管書
    一份在卷可資佐證（見警卷第二九至三七頁）。又扣案之改造手槍二枝、土造子
    彈四顆經送內政部警政署刑事警察局鑑定結果，其中改造手槍一枝（槍枝管制號
    碼：0000000000號），認係由仿ＦＮ廠半自動手槍製造之金屬玩具手
    槍，換裝土造金屬槍管改造而成之改造手槍，機械性能良好，可擊發適用之子彈
    ，認具殺傷力；另一枝改造手槍（槍枝管制編號0000000000號），認
    係由仿ＷＡＬＴＨＥＲ廠ＰＰＫ／Ｓ型半自動手槍製造之玩具手槍換裝土造金屬
    槍管而成之改造手槍，雖送鑑槍枝欠缺保險鈕，惟不影響槍枝之擊發功能，可擊
    發適用之子彈，認具殺傷力；送鑑之子彈四顆，其中一顆，認係由土造金屬彈殼
    加裝直徑八點二ＭＭ金屬彈頭而成之土造子彈，經實際試射結果，可擊發，認具
    殺傷力；其餘三顆經鑑定之結果，一顆認係由玩具金屬彈殼加裝直徑九點○ＭＭ
    金屬彈頭而成之改造子彈，經實際試射結果，無法擊發，認不具殺傷力；另二顆
    認均係由土造金屬彈殼加裝直徑八點四ＭＭ金屬彈頭而成之土造子彈，經取樣一
    顆試射結果，無法擊發，認不具殺傷力等情，亦有該局九十三年九月二十一日刑
    鑑定第0000000000號槍彈鑑定書在卷可稽（見本院卷第四五至四九頁
    ），足見被告丙○○於九十三年八月間購入之十顆土造子彈，並非全部可以擊發
    而具殺傷力，因此，被告丙○○於本院審理時自白稱：所購入之土造子彈十顆，
    之前在台北縣八里鄉試射時僅三顆可擊發等語（見本院卷第七一頁），應可採信
    。此外，被告丙○○、乙○○二人雖於偵查、警訊時供稱：其等行竊被害人丁○○上開重型機車時，係使用一字板手云云，惟被告二人於本院審理時翻異前詞，
    堅稱：係被告丙○○用自己機車鑰匙打開被害人丁○○機車電門鎖行竊，並非以
    螺絲起子為之，之前在警訊、偵查時係因警察要其隨便說一個工具，才會如此說
    等語（見本院卷第七二頁），查本件並無一字起子扣案可資佐證，而被害人丁○○於警訊時，亦未敘及其遭竊之機車電門鎖有破壞痕跡（見警卷第二六頁），因
    此，並無證據足以佐證被告丙○○、乙○○前所為持一字螺絲起子破壞車鎖竊盜
    為真實，故本院認應以被告二人於本院審理時所述「持被告丙○○所有機車鑰匙
    竊取被害人丁○○機車」一節為可採。綜上，被告丙○○、乙○○於本院審理時
    所為之自白，應與事實相符，本件事證明確，被告二人之犯行堪予認定。
二、按刑法攜帶兇器加重竊盜罪之成立，係以攜帶兇器進行竊取他人財物為構成要件
    ，在場把風，固非實施強盜罪構成要件之行為，但其如係為自己犯罪意思而參與
    ，則雖僅擔任把風而未攜帶兇器竊取財物，仍應依共同正犯論處（最高法院二十
    四年上字第二四八六號判決意旨參照），查本件被告乙○○與被告丙○○共同竊
    取被害人丁○○機車時，雖僅擔任把風工作，改造手槍、土造子彈等「兇器」由
    被告丙○○攜帶，且係丙○○持機車鑰匙行竊，惟被告乙○○於其與被告丙○○
    下車前既已知悉被告丙○○持槍、彈竊取機車作為交通工具以搶銀樓之犯罪計畫
    ，並應允參與，揆諸前開說明，自難解免其共同正犯之責。是核被告丙○○未經
    許可持有其他可發射子彈具有殺傷力之改造手槍二支及具殺傷力之土造子彈五顆
    ，之後又與被告乙○○持該二把改造手槍、具殺傷力之子彈二顆，於右揭時、地
    竊取被害人丁○○機車，並共同前往被害人甲○○所經營之銀樓搶劫財物，因遭
    被害人甲○○反抗而未得逞之行為，被告丙○○、乙○○二人均係犯槍砲彈藥刀
    械管制條例第十一條第四項之未經許可無故持有其他可發射子彈具有殺傷力之改
    造手槍罪、槍砲彈藥刀械管制條例第十二條第四項之未經許可無故持有子彈罪，
    刑法第三百二十一條第一項第三款之攜帶兇器竊盜罪、同法第三百三十條第二項
    、第一項之加重強盜未遂罪。又被告丙○○、乙○○二人雖係以被告丙○○所有
    之機車鑰匙，而非一字螺絲起子竊取被害人丁○○機車，惟被告二人前往竊取機
    車時，亦攜帶上開具殺傷力之改造手槍、土造子彈，此亦屬刑法第三百二十一條
    第一項第三款所定之「兇器」，自仍應成立該項款之攜帶兇器加重竊盜罪，公訴
    人漏未斟酌及此，當庭變更起訴法條為刑法第三百二十條第一項之普通竊盜罪，
    應有未洽，惟其基本事實同一，本院自應予審理，並變更其起訴法條。另被告丙○○、乙○○就前開持有具殺傷力改造手槍二支、具殺傷力子彈二顆及攜帶該些
    槍、彈等兇器前往竊取機車、強盜銀樓財物未遂等犯行之實施，彼此間有犯意聯
    絡、行為分擔，均為共同正犯。再者，被告丙○○分別以一行為同時持有二支具
    殺傷力改造手槍、具殺傷力土造子彈五顆，因均屬侵害一法益而均為單純一罪，
    應分別論以持有具殺傷力改造手槍一罪、持有具殺傷力子彈一罪；而被告乙○○
    以一行為分別持有二支具殺傷力改造手槍、具殺傷力土造子彈二顆，亦均僅侵害
    一法益而均為單純一罪，應分別論以持有具殺傷力改造手槍一罪、持有具殺傷力
    子彈一罪。又被告丙○○以一行為同時持有具殺傷力改造手槍二支、土造子彈四
    顆，係以一行為觸犯數構成要件不同之罪名，為想像競合犯，依刑法第五十五條
    之規定，應從一重之槍砲彈藥刀械管制條例第十一條第四項之未經許可無故持有
    具殺傷力改造手槍罪處斷；被告乙○○以一行為同時持有具殺傷力改造手槍二支
    、土造子彈二顆，亦係以一行為觸犯數構成要件不同之罪名，為想像競合犯，依
    刑法第五十五條之規定，應從一重之槍砲彈藥刀械管制條例第十一條第四項之未
    經許可無故持有具殺傷力改造手槍罪處斷。又被告乙○○所犯未經許可無故持有
    具殺傷力改造手槍罪、加重竊盜罪與加重強盜未遂罪間，有方法結果之牽連關係
    ，應從一重之加重強盜未遂罪處斷；另被告丙○○所犯之加重竊盜罪、加重強盜
    未遂罪間，亦有方法結果之牽連關係，應從一重之加重強盜未遂罪處斷。至於被
    告丙○○所犯無故持有具殺傷力改造手槍罪，與其嗣後所犯之加重竊盜、強盜罪
    間，按未經許可，無故持有槍、彈罪，其持有之繼續，為行為之繼續，至持有行
    為終了時，均論為一罪，不得割裂。若以之犯他罪，兩罪間之關係如何，端視開
    始持有之原因為斷，如早已非法持有槍、彈，後另起意犯罪；或意圖犯甲罪而持
    有槍、彈，卻持以犯乙罪，均應以數罪併罰論處；必因意圖犯某罪而持有槍、彈
    ，後果以之犯該罪，兩罪間始有牽連犯之適用（最高法院八十七年度台上字第三
    九八三號、九十年台上字第七四九八號判決意旨參照），查被告丙○○於九十三
    年八月間即未經許可無故持有具殺傷力改造手槍，嗣後雖又與乙○○共持該二支
    改造手槍共犯加重竊盜、加重強盜未遂犯行，惟被告丙○○、乙○○於偵、審中
    均堅稱：竊取機車、強盜銀樓財物，均係因缺錢而臨時起意等語，亦無證據證明
    被告丙○○持有改造手槍伊始即意在竊盜、強盜，故被告丙○○所犯無故持有具
    殺傷力改造手槍罪與其嗣後與被告乙○○共犯之加重竊盜、加重強盜未遂罪間，
    應為犯意各別，行為互異，犯罪構成要件亦不同，自應分論併罰，公訴人將被告
    丙○○繼續之持有具殺傷力改造手槍犯行予以切割，認被告丙○○與被告乙○○
    共同持有改造手槍部分與其等所犯之加重竊盜、加重強盜罪間有方法結果之牽連
    關係，應有未洽，附此說明。被告丙○○、乙○○二人已著手實施持槍強盜財物
    之行為，因被害人甲○○反抗而未至取得財物之結果，均為未遂犯，均應依刑法
    第二十六條前段之規定，減輕其刑。爰審酌槍砲、彈藥均屬高度危險之物品，非
    經主管機關許可不得擅自持有，以維社會大眾安全，被告丙○○、乙○○二人不
    惟無故持有上開槍、彈，甚且持槍強盜財物恐嚇，實有相當之惡性，惟其等於本
    院審理時均坦認犯行，且獲致被害人丁○○、甲○○之諒解，有和解書二份在卷
    可查，犯後態度尚稱良好，被告丙○○於全案居於主導地位，且提供槍、彈，並
    於遭搶銀樓內對空鳴槍，其犯罪態樣較為嚴重等一切情狀，分別量處如主文所示
    之刑，並就罰金部分併諭知易服勞役之折算標準，並就被告丙○○部分依法定其
    應執行刑。
三、本件有關沒收之部分，公訴人雖認扣案具殺傷力之改造手槍、子彈等屬違禁物，
    無殺傷力之子彈及黑色鴨舌帽一頂、黑色外衣一件及強盜現場遺留之彈殼一個等
    ，為被告二人所有供犯罪所用之物，已據被告二人供明在卷，請求分別依刑法第
    三十八條第一項第一款、第二款宣告沒收，惟查：
  （一）扣案之改造手槍二枝（槍枝管制號碼：0000000000、00000
        00000號，各含彈匣一個），均可擊發適用子彈而具殺傷力，已如前述
        ，均屬違禁物，均應依刑法第三十八條第一項第一款規定宣告沒收。
  （二）按物之能否沒收，應以裁判時為準，查本案判決時，扣案送鑑定之四顆土造
        子彈，其中一顆經試射之結果，可擊發而具殺傷力，另被告丙○○於強盜現
        場所擊發之土造子彈一顆（扣得彈殼）、前於台北縣八里山區所試射擊發之
        土造子彈三顆，均因可擊發而具殺傷力，本均應為違禁物，應依法宣告沒收
        ，然該五顆原具殺傷力之土造子彈，均已擊發，所餘之彈頭、彈殼，均已失
        其違禁物之性質，自無庸宣告沒收，因此，本案並無具殺傷力土造子彈扣案
        應予沒收之情形，公訴人漏未斟酌及此，亦有未當。
  （三）又扣案不具殺傷力之土造子彈四顆，經送鑑定之結果，僅一顆具殺傷力（該
        顆子彈亦因鑑驗試射，已無違禁物性質，故不予宣告沒收，見前述），其餘
        三顆經鑑定之結果，並無法擊發，因此，該三顆無法擊發之土造子彈，應不
        具違禁物之性質；又扣案三顆不具殺傷力土造子彈，其中一顆為玩具金屬彈
        殼加裝直徑九點０ＭＭ金屬彈頭而成之土造子彈（彈頭為銀色），係自被告
        丙○○所駕駛之前開自小客車駕駛座腳踏墊下扣得，而非裝置於上開二枝改
        造手槍彈匣內；另被告二人持以犯強盜案所攜之二把改造手槍彈匣內扣得土
        造子彈三顆，其中一顆經鑑定有殺傷力，其餘二顆經鑑定之結果，均係土造
        金屬彈殼加裝直徑八點四ＭＭ金屬彈頭而成之土造子彈（彈頭為金銅色），
        此有警員查獲被告二人時所拍攝之照片三張、前開內政部警政署鑑定報告與
        所附之照片十一張在卷可佐（見警卷第三三至三四頁、本院卷第四六至四九
        頁），足見扣案未具殺傷力之子彈三顆中，僅二顆為被告二人持以犯強盜犯
        行所用，此核與被告二人供稱：扣案之槍、彈均係被告丙○○所購入，至銀
        樓強盜時，被告二人各持一把槍，二顆子彈，另有一顆子彈留在車上等語（
        見本院卷第一六頁）相符，因此，扣案不具殺傷力之土造子彈二顆（金屬彈
        殼加裝直徑八點四ＭＭ金屬彈頭而成之土造子彈，彈頭為金銅色），均係被
        告丙○○所有，供被告二人持以犯強盜案件所用之物，應依法宣告沒收，至
        於另一不具殺傷力之土造子彈一顆，因非屬供被告二人犯罪所用之物，亦非
        違禁物，自不應宣告沒收，公訴人漏未斟酌及此，請求就扣案不具殺傷力之
        土造子彈全部依刑法第三十八條第一項第二款規定宣告沒收，亦有未當。
  （四）又按所謂供犯罪所用之物，須於犯罪著手實施前或實施時已經存在而為供犯
        罪實施時所直接使用者為限。查扣案之彈殼一個，係被告丙○○於其實施強
        盜犯行時持上開改造手槍擊發土造子彈所遺留之物，並非被告丙○○持以犯
        強盜罪所用之物，且已失違禁物之性質，應不能依刑法第三十八條第一項第
        二款宣告沒收；又扣案之黑色鴨舌帽一頂、黑色風衣一件雖係被告丙○○、
        乙○○犯案時所穿著之衣物，然並無證據證明該些衣物係其等犯強盜案件所
        直接使用之物，亦不應依刑法第三十八條第一項第二款宣告沒收。因此，公
        訴人此部分亦有誤會。
  （五）至於被告丙○○持以行竊上開機車之機車鑰匙一把為其所有，且為其與被告
        乙○○共同行竊該機車所用之物，此業據被告二人供述明確，雖該機車鑰匙
        並未扣案，然亦無證據證明該鑰匙業已滅失，爰依刑法第三十八條第一項第
        二款規定宣告沒收。
四、按槍砲彈藥刀械管制條例所稱彈藥，依該條例第四條第一項第二款規定，係指同
    條項第一款各式槍砲所使用之砲彈、子彈及其他具有殺傷力或破壞性之各類炸彈
    、爆裂物而言。故就立法目的言，若子彈未具上揭各該性質而無危險性，自無管
    制之必要（最高法院九十一年台上字第三四五九號判決意旨參照），因此，無法
    擊發不具殺傷力之土造子彈，應非槍砲彈藥刀械管制條例所欲規範之範疇。查本
    件被告丙○○雖購入計十顆土造子彈，然如前所述，該十顆子彈中，具殺傷力者
    僅五顆，故被告丙○○所犯持有子彈犯行，應係指其持有該五顆具殺傷力子彈而
    言；至於被告乙○○嗣後與被告丙○○共持被告丙○○所提供之改造手槍、土造
    子彈進行竊盜、強盜犯行，斯時被告丙○○所提供之土造子彈，僅二顆具有殺傷
    力，故被告乙○○與被告丙○○所共犯持有子彈犯行，應係指其與被告丙○○共
    同持有該二顆具殺傷力子彈而言，公訴人對此於犯罪事實中未加以明確區分，應
    有未洽，本院業已詳細區分如前所述，併此說明。
據上論斷，依刑事訴訟法第二百九十九條第一項、第三百條，槍砲彈藥刀械管制條例
第十一條第四項、第十二條第四項，刑法第十一條前段、第二十八條、第三百二十一
條第一項第三款、第三百三十條第一項、第二項、第二十六條前段、第五十五條、第
四十二條第二項、第五十一條第五款、第三十八條第一項第一款、第二款，罰金罰鍰
提高標準條例第一條前段、第二條，現行法規所定貨幣單位折算新臺幣條例第二條，
判決如主文。
本案經檢察官周欣潔到庭執行職務
中      華      民      國    九十三    年     十一     月    二十三    日
                              臺灣嘉義地方法院刑事第一庭
                                  審判長  法  官  許進國
                                          法  官  游悅晨
                                          法  官  林坤志
右正本證明與原本無異。
如不服本判決，應於判決送達後十日內向本院提出上訴狀( 應附繕本 )。告訴人或被
害人如對於本判決不服者，應具備理由請求檢察官上訴，其上訴期間之計算係以檢察
官收受判決正本之日期為準。
中      華      民      國    九十三    年     十一     月    二十三    日
                                          書記官  黃意雯
附錄法條：
槍砲彈藥刀械管制條例第十一條第四項
未經許可，持有、寄藏或意圖販賣而陳列第一項所列槍砲者，處一年以上七年以下有
期徒刑，併科新臺幣七百萬元以下罰金。
槍砲彈藥刀械管制條例第十二條第四項
未經許可，持有、寄藏或意圖販賣而陳列子彈者，處五年以下有期徒刑，併科新台幣
三百萬元以下罰金。
刑法第三百二十一條
犯竊盜罪而有左列情形之一者，處六月以上、五年以下有期徒刑：
一  於夜間侵入住宅或有人居住之建築物、船艦或隱匿其內而犯之者。
二  毀越門扇、牆垣或其他安全設備而犯之者。
三  攜帶兇器而犯之者。
四  結夥三人以上而犯之者。
五  乘火災、水災或其他災害之際而犯之者。
六  在車站或埠頭而犯之者。
前項之未遂犯罰之。
刑法第三百三十條
犯強盜罪而有第三百二十一條第一項各款情形之一者，處七年以上有期徒
刑。
前項之未遂犯罰之。
